臺灣彰化地方法院刑事判決　　　　　　　94年度訴字第1318號
公　訴　人　臺灣彰化地方法院檢察署檢察官
被　　　告　甲○○
上列被告因違反毒品危害防制條例案件，經檢察官提起公訴（九
十四年度毒偵字第二六八七號、第三０九三號），本院認有刑事
訴訟法第二百七十三條之一第一項之情形，而改依簡式審判程序
判決如下：
    主  文
甲○○連續施用第一級毒品，累犯，處有期徒刑捌月，扣案之海
洛因柒包（其中伍包驗餘淨重肆點貳公克，另貳包驗餘淨重壹
點零玖公克），沒收銷燬之，扣案之注射針筒壹支、塑膠袋壹個
、塑膠鏟管支及鐵製鏟管貳支，均沒收之；又連續施用第二級
毒品，累犯，處有期徒刑陸月，扣案之甲基安非他命貳包（合計
毛重約貳點陸公克），沒收銷燬之，扣案之玻璃吸食器貳支沒收
。應執行有期徒刑壹年，扣案之海洛因柒包（其中伍包驗餘淨重
肆點貳公克，另貳包驗餘淨重壹點零玖公克），甲基安非他命
貳包（合計毛重約貳點陸公克），均沒收銷燬之，扣案之注射針
筒壹支、玻璃吸食器貳支、塑膠袋壹個、塑膠鏟管支及鐵製鏟
管貳支，均沒收之。
    事  實
一、甲○○曾因違反毒品危害防制條例案件，經本院以八十九年
    度員簡字第七四號判決判處有期徒刑六月確定，於民國（下
    同）九十年四月九日易科罰金執行完畢。又其前因施用毒品
    案件，經臺灣臺中地方法院以八十八年度毒聲字第三０七四
    號裁定移送觀察、勒戒後，認無繼續施用毒品之傾向，由臺
    灣臺中地方法院檢察署檢察官於八十八年六月九日，以八十
    八年度偵字第一三００九號為不起訴處分確定；又因施用毒
    品案件，經本院以八十八年度毒聲字第五四八九號裁定送觀
    察、勒戒後，認有繼續施用毒品之傾向，經檢察官聲請，由
    本院以八十九年度毒聲字第一二二號裁定移送戒治處所施予
    強制戒治一年，自八十九年一月二十六日起送臺灣雲林戒治
    所施以強制戒治滿三月後，其成效經評定合格，無繼續戒治
    必要，經本院以八十九年度毒聲字第二八九六號裁定停止戒
    治，所餘戒治期間付保護管束，迄九十年一月十一日保護管
    束期滿，未經撤銷其停止戒治，而視為業已執行期滿，此部
    分所犯刑事案件部分，則經本院以八十九年度員簡字第七四
    號判決判處有期徒刑六月確定（業已執行完畢）。詎其仍不
    知悔改，於前開強制戒治執行完畢釋放後五年內，復基於施
    用第一級毒品海洛因之概括犯意，自九十四年四月上旬某日
    起至同年六月十九日凌晨四時許止，在其位於彰化縣溪湖鎮
    ○○里○○路大突巷六二號住處及彰化縣埔鹽鄉○○村○○
    道路旁等地，以將第一級毒品海洛因摻入香煙內，點火加以
    吸食之方式，連續施用第一級毒品海洛因多次，平均約一星
    期施用二次。另基於施用第二級毒品甲基安非他命之概括犯
    意，自九十四年四月上旬某日起至同年六月十九日某時許止
    ，在其上開住所處及彰化縣埔鹽鄉○○村○○道路旁等地，
    以將第二級毒品甲基安非他命置放於玻璃管內，外用火加以
    燒烤使成氣體後吸食之方式，連續施用第二級毒品甲基安非
    他命多次，平均約一星期施用一次。嗣先於九十四年五月二
    十四日晚間八時許，在彰化縣員林鎮○○路四四三號前，為
    警查獲，並扣得第一級毒品海洛因五包（驗餘淨重四點二三
    公克）、第二級毒品甲基安非他命一包（毛重約二點二公克
    ）、塑膠袋一個及塑膠鏟管一支；復於九十四年六月二十日
    十六時十分許，在彰化縣埔心鄉○○村○○路○段與興霖路
    口，為警查獲，並在其所有之車號Ａ７－２７８８號自小客
    車內扣得第一級毒品海洛因二包（驗餘淨重一點０九公克）
    、第二級毒品甲基安非他命一包（毛重約０點四公克）、塑
    膠鏟管二支、鐵製鏟管二支、玻璃吸食器二支及注射針筒一
    支。
二、案經彰化縣警察局溪湖分局、鹿港分局報請臺灣彰化地方法
    院檢察署檢察官偵查起訴，本院認有刑事訴訟法第二百七十
    三條之一第一項之情形，而改依簡式審判程序審理。
    理  由
一、按除被告所犯為死刑、無期徒刑、最輕本刑為三年以上有期
    徒刑之罪或高等法院管轄第一審案件者外，於刑事訴訟法第
    二百七十三條第一項程序進行中，被告先就被訴事實為有罪
    之陳述時，審判長得告知被告簡式審判程序之旨，並聽取當
    事人、代理人、辯護人及輔佐人之意見後，裁定進行簡式審
    判程序；除簡式審判程序及簡易程序案件外，第一審應行合
    議審判，刑事訴訟法第二百七十三條之一第一項、第二百八
    十四條之一分別定有明文。本件被告甲○○所犯係死刑、無
    期徒刑、最輕本刑為三年以上有期徒刑或高等法院管轄第一
    審案件以外之罪，並於本院行準備程序時就被訴事實為有罪
    之陳述，本院合議庭依前揭規定，經評議結果，裁定改由受
    命法官獨任行簡式審判程序，先予敘明。
二、上揭事實，業據被告甲○○迭於警詢、偵訊中及本院行準備
    程序與審理時均坦承不諱，且其於九十四年五月二十四日及
    九十四年六月二十日為警查獲時所採取之尿液，經送鑑驗結
    果，確呈甲基安非他命及嗎啡陽性反應，此有彰化縣警察局
    溪湖分局委託檢驗尿液代號與真實姓名對照單、彰化縣警察
    局鹿港分局委託檢驗尿液代號與真實姓名對照單、彰化縣衛
    生局九十四年六月六日煙檢字第九四二二０四號、九十四年
    六月二十七日煙檢字第九四二五四八號煙毒尿液檢驗成績書
    及詮昕科技股份有限公司於九十四年七月十一日所出具之濫
    用藥物尿液檢驗報告各一紙附卷可稽，而扣案之白色粉末七
    包（其中五包驗餘淨重四點二三公克，另二包驗餘淨重一點
    ０九公克）係海洛因成分，有法務部調查局九十四年七月二
    十七日調科壹字第一四００一一七九一號、九十四年八月三
    十日調科壹字第一四００一一九二０號鑑定通知書各一紙足
    憑；另扣案之白色結晶顆粒二包（合計毛重約二點六公克）
    ，亦確係甲基安非他命成分，此除據被告供陳在卷外，並彰
    化縣警察局鹿港分局查獲涉嫌毒品危害防制條例毒品初驗報
    告書、彰化縣警察局鹿港分局搜索扣押筆錄及彰化縣警察局
    溪湖分局搜索扣押筆錄各一紙在卷可按，此外，復有扣案之
    注射針筒一支、玻璃吸食器二支、塑膠袋一個、塑膠鏟管三
    支及鐵製鏟管二支可資佐證；復參以施用第一級毒品海洛因
    及第二級毒品甲基安非他命均具有成癮性，被告前又已有施
    用毒品之犯行，有其前案紀錄可憑，且經觀察勒戒、強制戒
    治及刑之執行後，仍再次施用毒品，並屢為警查獲，被告顯
    有難以戒斷，且已成癮之情事，故雖被告於九十四年五月二
    十四日及九十四年六月二十日為警查獲前四日以外之施用毒
    品犯行未經採尿鑑驗，然依前開說明，亦應認被告之自白確
    與事實相符，洵堪採信。再查，被告曾因施用毒品案件，經
    臺灣臺中地方法院以八十八年度毒聲字第三０七四號裁定移
    送觀察、勒戒後，認無繼續施用毒品之傾向，由臺灣臺中地
    方法院檢察署檢察官於八十八年六月九日，以八十八年度偵
    字第一三００九號為不起訴處分確定；又因施用毒品案件，
    經本院以八十八年度毒聲字第五四八九號裁定送觀察、勒戒
    後，認有繼續施用毒品之傾向，經檢察官聲請，由本院以八
    十九年度毒聲字第一二二號裁定移送戒治處所施予強制戒治
    一年，自八十九年一月二十六日起送臺灣雲林戒治所施以強
    制戒治滿三月後，其成效經評定合格，無繼續戒治必要，經
    本院以八十九年度毒聲字第二八九六號裁定停止戒治，所餘
    戒治期間付保護管束，迄九十年一月十一日保護管束期滿，
    未經撤銷其停止戒治，而視為業已執行期滿，此部分所犯刑
    事案件部分，則經本院以八十九年度員簡字第七四號判決判
    處有期徒刑六月確定（業已執行完畢）等情，有該不起訴處
    分書、判決書、臺灣高等法院被告全國前案紀錄表及臺灣彰
    化地方法院檢察署刑案資料查註紀錄表在卷足憑，被告顯係
    於受強制戒治執行完畢釋放後，五年內再犯毒品危害防制條
    例第十條第一、二項之罪，依同條例第二十三條第二項規定
    ，應依法論科。綜上所述，本件犯罪事證明確，被告前開犯
    行洵堪認定。
三、核被告甲○○所為，係犯毒品危害防制條例第十條第一項之
    施用第一級毒品罪及同條第二項之施用第二級毒品罪。被告
    為施用毒品而持有第一、二級毒品，其持有之低度行為均應
    為施用之高度行為所吸收，均不另論罪。被告先後多次施用
    第一、二級毒品之犯行，時間均緊接，所犯又分別係構成要
    件相同之罪，顯係各基於概括犯意反覆為之，均為連續犯，
    應分別依刑法第五十六條規定，各以一罪論，並分別加重其
    刑。又其所犯上開二罪，犯意各別，行為互殊，且犯罪構成
    要件亦不同，應予分論併罰。復查被告曾因違反毒品危害防
    制條例案件，經本院以八十九年度員簡字第七四號判決判處
    有期徒刑六月確定，於九十年四月九日以易科罰金執行完畢
    等情，有臺灣彰化地方法院檢察署刑案資料查註紀錄表及臺
    灣高等法院被告全國前案紀錄表等件在卷可參，被告於受有
    期徒刑之執行完畢後，五年內再犯有期徒刑以上之罪，為累
    犯，應依刑法第四十七條規定，分別加重其刑，並均依法遞
    加重之。爰審酌被告前曾有施用毒品犯行，經送觀察勒戒、
    強制戒治執行完畢釋放後，猶不知悔改，再施用毒品不輟，
    不僅戕害自身健康，更辜負國家將之視為病人，並施以長時
    間之戒治處遇之苦心，惟其對他人權益之侵害仍屬有限，於
    警詢、偵訊及本院行準備程序與審理時均已坦承犯行，暨其
    犯罪動機、目的、手段、施用之次數、期間及其智識程度、
    生活狀況等一切情狀，分別量處如主文所示之刑，並定應執
    行刑。扣案之海洛因七包（其中五包驗餘淨重四點二三公克
    ，另二包驗餘淨重一點０九公克）及甲基安非他命二包（合
    計毛重約二點六公克），分別係屬第一、二級毒品，且均係
    供被告施用毒品所用，不問何人所有，均爰依毒品危害防制
    條例第十八條第一項前段規定，沒收銷燬之。另扣案之注射
    針筒一支、玻璃吸食器二支、塑膠袋一個、塑膠鏟管三支及
    鐵製鏟管二支，均係被告所有，且供其施用毒品犯罪所用之
    物，業據其陳明在卷，爰依刑法第三十八條第一項第二款規
    定，併予宣告沒收。
據上論斷，應依刑事訴訟法第二百七十三條之一第一項、第二百
九十九條第一項前段，毒品危害防制條例第十條第一項、第二項
、第二十三條第二項、第十八條第一項前段，刑法第十一條、第
五十六條、第四十七條、第三十八條第一項第二款、第五十一條
第一項第五款，判決如主文。
本案經檢察官洪英丰到庭執行職務。
中　　華　　民　　國　　94　　年　　9 　　月　　12　　日
                  刑事第一庭          法  官  簡璽容
以上正本證明與原本無異。
如不服本判決，應於判決送達後十日內向本院提出上訴狀 (須附
繕本)。
中　　華　　民　　國　　94　　年　　9 　　月　　15　　日
                                      書記官  王惠嬌
毒品危害防制條例第10條
施用第一級毒品者，處6 月以上5 年以下有期徒刑。
施用第二級毒品者，處 3 年以下有期徒刑。
